【裁判字號】    97,易,806
【裁判日期】    971231
【裁判案由】    竊盜等
【裁判全文】
臺灣基隆地方法院刑事判決               97年度易字第806號
公  訴  人  臺灣基隆地方法院檢察署檢察官
被      告  卯○○
                    （現在臺灣基隆看守所羈押中）
選任辯護人  黃英豪  律師
被      告  寅○○
                    （現在臺灣基隆看守所羈押中）
            子○○
上列被告因竊盜等案件，經檢察官提起公訴（97年度偵字第4512
、5009號），被告並於準備程序進行中為有罪之陳述，本院乃裁
定以簡式審判程序進行審理，並判決如下：
    主  文
卯○○犯如附表二編號至及附表二編號「罪名及應處刑
罰」欄所示之罪，均累犯，各處刑、宣告沒收如附表二編號至
及附表二編號「罪名及應處刑罰」欄之所示；又共同故買
贓物，累犯，處有期徒刑伍月。應執行有期徒刑伍年陸月，扣案
之螺絲起子壹支及開鎖工具壹組，均沒收。
寅○○犯如附表二編號「罪名及應處刑罰」欄所示之罪，
各處刑、宣告沒收如附表二編號「罪名及應處刑罰」欄之
所示；又收受贓物，處有期徒刑月。應執行有期徒刑壹年，扣
案之螺絲起子壹支及開鎖工具壹組，均沒收。
子○○共同故買贓物，處有期徒刑月，如易科罰金，以新臺幣
壹仟元折算壹日。緩刑年。
    事  實
一、前案紀錄：
    卯○○前犯竊盜案件，經臺灣高等法院於民國91年3 月28日
    ，以91年度上更(一)字第116 號判決有期徒刑二年，並應於刑
    之執行前，令入勞動場所強制工作三年確定，甫於93年12月
    20日執行完畢（構成累犯）。
二、本案事實：
  (一)緣卯○○、寅○○2 人係同胞手足；乃彼2 人竟不思互為抵
    勵，並每因一時經濟困窘，即萌生竊盜他人財物之念，進而
    或獨自，或共同實施下列各起竊盜犯行：
  1.卯○○基於為自己不法所有之意圖暨竊盜他人財物之個別犯
    意，先、後於附表一編號至所示時間（均係「日間」）
    ，攜帶自備之開鎖工具1 組及客觀上足以對人之生命、身體
    安全構成威脅之螺絲起子1 支，孤身前往如附表一編號至
    所示各該地點（均為「住宅」），利用其屋主外出而懵然
    未覺之機會，或隨手以衣架、木條伸入如附表一編號
    所示住宅之大門柵欄（安全設備），繼而以勾拉方式勾開其
    大門門栓；或逕以自備之螺絲起子插入如附表一編號
    所示住宅之大門鎖孔，繼而施以蠻力破壞各該大門門鎖，俾
    其得以先、後啟門而侵入如附表一編號至所示各該住宅
    ，進而搜刮如附表一編號至所示財物而竊盜得逞（其中
    ，僅附表一編號所示各該屋主，曾就毀損及侵入住宅
    部分依法告訴；其餘有關毀損及侵入住宅部分，則一概未據
    告訴），各詳如附表一編號至之所示。
  2.寅○○另亦基於為自己不法所有之意圖暨竊盜他人財物之犯
    意，於附表一編號所示時間（亦係「日間」），單獨前往
    如附表一編號所示地點（亦為「住宅」），利用其屋主外
    出暨其住宅門鎖業遭不明第三人破壞之機會（按：此部分並
    無積極證據足認其門鎖毀損之結果，亦係寅○○之個人所為
    ），擅自徒手啟門而侵入如附表一編號所示住宅，進而徒
    手搜刮如附表一編號所示財物而竊盜得逞（毀損及侵入住
    宅部分亦未據告訴），詳如附表一編號之所示。
  3.卯○○、寅○○2 人食髓知味，復萌生共同為自己不法所有
    之意圖暨竊盜他人財物之犯意聯絡，先、後於附表一編號
    所示時間（均係「日間」），推由卯○○攜帶如1.所述之
    開鎖工具1 組及客觀上足以對人之生命、身體安全構成威脅
    之螺絲起子1 支，共同前往如附表一編號所示各該地點
    （均為「住宅」），利用各該屋主外出而懵然未覺之機會，
    或推由卯○○隨手以衣架伸入如附表一編號所示住宅之大
    門柵欄（安全設備），繼而以勾拉方式勾開其大門門鎖；或
    推由卯○○逕以自備之螺絲起子插入如附表一編號所示住
    宅之大門鎖孔，藉此施以蠻力破壞其大門門鎖，俾其得以先
    、後啟門而共同侵入如附表一編號所示各該住宅，進而
    搜刮如附表一編號所示財物而共同竊盜得逞（毀損及侵
    入住宅部分，亦一概未據告訴），各詳如附表一編號之
    所示。
  (二)寅○○明知如附表一編號所示之SONY黑色數位相機1 臺，
    係卯○○於附表一編號所示時地竊盜所得之贓物（惟此部
    分尚無積極證據足認寅○○就此亦與卯○○互有犯意聯絡或
    其行為分擔），猶因一時貪鮮，而萌生收受贓物之故意，進
    而於卯○○竊盜得手（97年7 月14日）後之某日，在自己住
    處即基隆市○○區○○街454 號1 樓，向寅○○收受上開SO
    NY黑色數位相機1 臺以留供己用。
  (三)緣卯○○、子○○2 人互為男女朋友；乃彼2 人均明知姓名
    年籍不詳、化名「胡志明」之成年男子所持有之PANASONIC
    牌37吋液晶螢幕1 臺，實係來歷不明之贓物（按：上開PANA
    SONIC 牌37吋液晶螢幕1 臺，本為吳淑玲所有，嗣則於97年
    9 月24日，在吳淑玲住處即基隆巿百七街36號4 樓住宅遭第
    三人竊取，致脫離吳淑玲本人之持有），猶基於共同故買贓
    物之犯意聯絡，於97年9 月底某日，在臺北縣汐止市○○路
    ○○道附近，以新臺幣（下同）6,000 元之代價，向「胡志
    明」買受上開PANASONIC 牌37吋液晶螢幕1 臺而留供己用。
三、案經附表一編號所示之甲○○、己○○、乙○○先、
    後告訴暨基隆市警察局移送臺灣基隆地方法院檢察署檢察官
    偵查起訴。
    理  由
壹、程序事項
    查本案被告卯○○、寅○○、子○○所犯者非為死刑、無期
    徒刑、最輕本刑為三年以上有期徒刑之罪或高等法院管轄第
    一審案件，其於準備程序進行中，先就被訴事實為有罪之陳
    述，經告知其簡式審判程序之旨，並聽取公訴人、被告之意
    見後，本院業已依刑事訴訟法第273 條之1 第1 項規定，裁
    定由受命法官獨任以簡式審判程序進行本案之審理。
貳、實體事項
一、證據能力
    「被告以外之人於審判外之言詞或書面陳述，除法律有規定
    者外，不得作為證據」之規定，於法院以簡式審判程序處刑
    者，不適用之。刑事訴訟法第159 條第2 項前段定有明文。
    乃不受傳聞證據法則拘束之例外性規定。準此，本案相關證
    人於審判外之言詞或書面陳述，倘查無不得作為本案審判依
    據之其他情事，復業經本院踐行證據調查之合法程序，就令
    係屬傳聞（審判外之陳述），核其自猶可據為本案審判之證
    據。合先指明。
二、事實認定
    前揭事實業據被告卯○○、寅○○、子○○於本院審理時坦
    承在卷，並經證人丑○○、戊○○、甲○○、己○○、壬○○、乙○○、癸○○、丁○○、庚○○、吳淑玲、丙○○、
    張明珠證述明確，且有贓物認領保管單10份、97年10月22日
    警方查獲鐘佳松、卯○○現場照片10張、搜索卯○○租屋處
    照片4 張、被害人丁○○97年10月20日住所遭竊現場照片6
    張、丁○○住所附近監視錄影翻拍照片6 張、被害人乙○○
    97年9 月23日住所附近監視錄影翻拍照片4 張、被害人丑○○所有記憶卡內之被告卯○○照片2 張、被害人壬○○大門
    照片1 張在卷，暨被告卯○○所有之螺絲起子1 支、開鎖工
    具1 組扣案可佐。綜上，堪認被告卯○○、寅○○、子○○
    3 人於本院審理時之任意性自白，與事實相符，可以採信。
    從而，本案事證明確，被告卯○○、寅○○、子○○3 人如
    本判決事實欄所載犯行，洵堪認定。
三、論罪科刑
  (一)按刑法第321 條第1 項第2 款所指之「安全設備」，係指依
    社會通常觀念，與「門扇」、「牆垣」性質相類而同具防盜
    效用之設備。查本案被告卯○○以衣架、木條伸入（越入）
    如附表一編號所示住宅之「大門柵欄」，暨被告卯
    ○○以自備之螺絲起子破壞如附表一編號所示住宅
    之「大門門鎖」，自客觀以言，核屬具防閑效用之安全設備
    ，是其逕以螺絲起子破壞大門門鎖致其門鎖喪失防閑效果，
    乃至其逕以衣架、木條伸入（越入）大門柵欄，藉衣架、木
    條勾拉方式，順利勾開該大門門栓之所為，自係「毀」、「
    越」安全設備之行為無疑。又毀越門扇而入室行竊，其「毀
    」「越」行為即屬毀損物品或侵入住宅，已併合於所犯加重
    竊盜之罪質中，而無更行構成毀損罪或侵入住宅罪之理；換
    言之，如「附表一編號所示被害人甲○○、己○○、
    乙○○3 人」，雖曾併為毀損告訴之表示，然被告卯○○如
    附表一編號之所為（逕以螺絲起子破壞大門門鎖致其
    門鎖喪失防閑效果而啟門侵入），既已該當刑法第321 條第
    1 項第2 款之毀損安全設備加重竊盜罪，則其所涉毀損犯行
    ，自已併合於所犯加重竊盜之罪質中，而無另論被告以刑法
    第354 條毀損罪名之餘地。公訴人未慮及此，僅因「附表一
    編號所示被害人甲○○、己○○、乙○○3 人曾併為
    毀損告訴之表示」，即併論被告卯○○如附表一編號
    之所為，另觸犯刑法第354 條之毀損罪名云云，核此見解，
    尚有疏誤，本院亦不受其見解拘束。
  (二)是核被告卯○○如附表一編號之所為，及被告寅○○如附表一編號之所為，均係犯刑法第321 條第1 項第2
    款、第3 款之攜帶兇器、踰越安全設備加重竊盜罪；被告卯
    ○○、寅○○如附表一編號之所為，則係犯刑法第321 條
    第1 項第2 款、第3 款之攜帶兇器、毀損安全設備加重竊盜
    罪；被告卯○○如附表一編號之所為，則係犯刑法第
    321 條第1 項第2 款、第3 款之攜帶兇器、毀損安全設備加
    重竊盜罪及同法第306 條第1 項之侵入住宅罪；被告寅○○
    如附表一編號之所為，則係觸犯刑法第320 條第1 項之普
    通竊盜罪；被告寅○○如本判決事實欄二(二)之所為，係犯刑
    法第349 條第1 項之收受贓物罪；被告卯○○、子○○如本
    判決事實欄二(三)之所為，則係犯刑法第349 條第2 項之故買
    贓物罪。
  (三)公訴人雖認被告寅○○如附表一編號之所為，亦係涉犯刑
    法第321 條第1 項第2 款、第3 款之加重竊盜罪嫌云云（起
    訴書第6 頁參照），然公訴人既無從提出或指出適當證據方
    法以證明如附表一編號所示門鎖毀損之結果，確係被告寅
    ○○之所為，亦不能提出或指出適當證據方法以證明如被告
    寅○○確曾持有兇器，則本於「罪證有疑、利歸被告」之證
    據法則，本院當不能認為被告寅○○該當所指加重竊盜罪名
    ，惟起訴之基本事實尚屬同一，爰依刑事訴訟法第300 條之
    規定，職權變更其起訴法條。
  (四)被告卯○○、寅○○2 人，就如附表一編號所示之前、
    後2 起竊盜犯行；及被告卯○○、子○○2 人，就本判決事
    實欄二(三)所示之故買贓物犯行，皆有犯意聯絡及行為分擔，
    均為共同正犯。
  (五)被告卯○○如前所述之前、後8 起竊盜犯行、3 起侵入住宅
    犯行及1 起故買贓物犯行；被告寅○○如前所述之前、後3
    起竊盜犯行及1 起收受贓物犯行，均犯意各別、行為互殊，
    應予分論併罰。
  (六)被告卯○○曾有如前所述之犯罪科刑及刑之執行情形，此有
    臺灣高等法院被告前案紀錄表在卷可稽，其於有期徒刑執行
    完畢後，五年以內，故意再犯本起最重本刑有期徒刑以上之
    罪，為累犯，應依刑法第47條第1 項規定，就所犯各罪，分
    別加重其刑。
  (七)本院審酌被告卯○○、寅○○2 人，不思努力工作以賺取所
    需，妄想藉由附表一所示竊盜方法不勞而獲，嚴重缺乏尊重
    他人財產權之觀念，併衡量被告卯○○、寅○○2 人竊盜手
    法對於整體社會治安所造成之危害，暨審酌被告卯○○、子
    ○○故買贓物及被告寅○○收受贓物之犯罪動機、目的、手
    段，彼3 人本案所犯，對被害人所造成之法益侵害，兼以彼
    3 人之生活狀況、智識程度、坦承犯行而表悛悔之犯後態度
    ，認公訴人「就被告卯○○所犯各罪之定刑結果，具體求處
    有期徒刑五年六月」（起訴書第6 頁參見），固有所本而屬
    相當，惟其「就被告寅○○所犯各罪之定刑結果，具體求處
    有期徒刑二年六月」（起訴書第6 頁參見），則疏未慮及被
    告寅○○如附表一編號之所為，僅係觸犯刑法第320 條第
    1 項之普通竊盜罪（此部分業由本院職權變更起訴法條，詳
    如前述），致其總體刑度失所依憑而顯猶重等一切情狀，分
    別就被告卯○○、寅○○、子○○3 人之所犯，量處如主文
    所示各刑，併就被告子○○所受刑之宣告，諭知易科罰金之
    折算標準，暨就被告卯○○、寅○○所犯各罪，定其應執行
    之刑。
  (八)被告子○○前未曾因故意犯罪而受有期徒刑以上刑之宣告，
    有臺灣高等法院被告前案紀錄表在卷可考，本次純因一時失
    慮、致罹刑典，犯後復已表悔悟，經此科刑教訓，信當知所
    警惕，而無再犯之虞，因認所受刑之宣告，暫無執行之必要
    ，爰依刑法第74條第1 項第1 款規定，宣告緩刑三年，以勵
    來茲，用啟自新。
  (九)按共同正犯因相互利用他方之行為，以遂行其犯意之實現，
    本於責任共同之原則，雖其他共同正犯所有供犯罪所用之物
    ，亦應於其本身所處之主刑之後，併為沒收之諭知。查扣案
    之螺絲起子1 支及開鎖工具1 組，或係被告卯○○所有，供
    其單獨犯如附表一編號至編號所示犯罪之所用，或係被
    告卯○○所有，供其與被告寅○○共同犯如附表一編號
    所示犯罪之所用，此均經被告卯○○、寅○○2 人敘明在卷
    ，爰依刑法第38條第1 項第2 款規定，宣告沒收如主文之所
    示。
  (十)起訴意旨雖以：被告卯○○再三犯竊盜罪，顯有犯罪習慣等
    情，建請依竊盜犯贓物犯保安處分條例第三條規定，諭知於
    刑之執行前令入勞動場所強制工作（起訴書第6 頁參見）。
    然按保安處分係針對受處分人將來之危險性所為之處置，以
    達教化、治療之目的，為刑罰之補充制度。我國現行刑法採
    刑罰與保安處分雙軌制，係在維持行為責任之刑罰原則下，
    為協助行為人再社會化之功能，以及改善行為人潛在之危險
    性格，期能達成根治犯罪原因、預防犯罪之特別目的。是保
    安處分中之強制工作，旨在對嚴重職業性犯罪及欠缺正確工
    作觀念或無正常工作因而犯罪者，強制其從事勞動，學習一
    技之長及正確之謀生觀念，使其日後重返社會，能適應社會
    生活。竊盜犯贓物犯保安處分條例第三條第一項規定，即係
    本於保安處分應受比例原則之規範，使保安處分之宣告，與
    行為人所為行為之嚴重性、行為人所表現之危險性及對於行
    為人未來行為之期待性相當之意旨而制定，而由法院視行為
    人之危險性格，決定應否令入勞動處所強制工作，以達預防
    之目的（最高法院91年度臺上字第4625號刑事判決意旨參照
    ）。蓋竊盜犯贓物犯保安處分條例第三條第一項，乃至刑法
    第九十條第一項所規定之「強制工作」，均係以強制之方式
    ，使人從事勞動工作。是其雖名之為保安處分，然就剝奪人
    身自由之意義而言，實幾與刑罰無異，是就行為人「犯罪習
    慣」之認定，自當尤須審慎，而非可徒憑主觀臆測為斷。茲
    本案被告卯○○固查有本判決事實欄一所指之竊盜前案紀錄
    （參見卷附臺灣高等法院被告前案紀錄表之所載），且於前
    案執行完畢（93年12月20日）以後，固又自96年9 月11日起
    ，陸續再罹本案所涉8 起竊盜犯行，惟單憑是項竊盜前案紀
    錄，乃至被告本案之竊盜次數，實尚不足以說明被告在客觀
    上有何「犯竊盜罪之習慣」；更何況，「強制工作」實乃保
    安處分之一種，則就保安處分之目的（按：「保安處分」實
    係刑罰以外之「補充性」制度，其目的係在預防有「社會危
    險性」之犯罪）而論，「強制工作」之宣告理當一併注意「
    社會危險性」之具備，乃徵諸被告卯○○本案之犯罪手法（
    利用屋主外出之機會而侵入「現無人所在」之建築物內部行
    竊），則其避免「正面」與被害人接觸或「正面」與被害人
    發生衝突之用心，實已昭然；是雖被告卯○○本案之所為，
    究非可取，然其「社會危險性」之未備，灼然至明。職此，
    倘對被告卯○○逕為強制工作宣告，不特無助於「社會危險
    性」之防堵，更恐與保安處分之立法本旨相悖，而終將失其
    宣告意義。茲本案既查無足可認定被告卯○○有「犯竊盜罪
    習慣」之積極事證，兼以被告卯○○所犯亦未具備相當之「
    社會危險性」，因認公訴人關此所為之聲請，尚與法律規定
    不符，不能准許。
四、據上論斷，應依刑事訴訟法第273 條之1 第1 項、第299 條
    第1 項前段、第300 條，刑法第28條、第321 條第1 項第2
    款、第3 款、第320 條第1 項、第306 條第1 項、第349 條
    第1 項、第2 項、第47條第1 項前段、第51條第5 款、第41
    條第1 項前段、第74條第1 項第1 款、第38條第1 項第2 款
    ，刑法施行法第1 條之1 ，判決如主文。
本案經檢察官辛○○到庭執行職務。
中    華    民    國    97    年    12    月    31    日
                  刑事第四庭法  官  王慧惠
以上正本證明與原本無異。
如不服本判決應於收受送達後10日內向本院提出上訴書狀，並應
敘述具體理由；其未敘述上訴理由者，應於上訴期間屆滿後20日
內向本院補提理由書 (均須按他造當事人之人數附繕本)「切勿
逕送上級法院」。
中    華    民    國    97    年    12    月    31    日
                            書記官  王一芳
附錄論罪法條：
刑法第321 條第1 項第2 款、第3 款
犯竊盜罪而有左列情形之一者，處 6 月以上、 5 年以下有期徒
刑：
一、於夜間侵入住宅或有人居住之建築物、船艦或隱匿其內而犯
    之者。
二、毀越門扇、牆垣或其他安全設備而犯之者。
三、攜帶兇器而犯之者。
四、結夥三人以上而犯之者。
五、乘火災、水災或其他災害之際而犯之者。
六、在車站或埠頭而犯之者。
刑法第320 條第1 項
意圖為自己或第三人不法之所有，而竊取他人之動產者，為竊盜
罪，處5 年以下有期徒刑、拘役或5 百元以下罰金。
刑法第306 條第1 項
無故侵入他人住宅、建築物或附連圍繞之土地或船艦者，處1 年
以下有期徒刑、拘役或3 百元以下罰金。
刑法第349 條第1 項、第2 項
收受贓物者，處3 年以下有期徒刑、拘役或5 百元以下罰金。
搬運、寄藏、故買贓物或為牙保者，處5 年以下有期徒刑、拘役
或科或併科1 千元以下罰金。
【附表一】
┌──┬──────┬────────┬────┬───┬──────────┐
│編號│時        間│地            點│屋    主│行為人│竊盜方式暨其所得財物│
│    │            │                │(被害人)│      │                    │
├──┼──────┼────────┼────┼───┼──────────┤
│  │96年9 月11日│臺北縣中和市保健│丑 ○ ○│卯○○│利用左列屋主外出或午│
│    │            │路106 巷22弄13號│（毀損、│      │休而懵然未覺之機會，│
│    │            │6 樓            │侵入住宅│      │隨手拿取現場衣架伸入│
│    │            │                │部分均未│      │左列住宅大門柵欄（安│
│    │            │                │據告訴）│      │全設備），藉此勾拉方│
│    │            │                │        │      │式勾開其大門門栓，俾│
│    │            │                │        │      │其得以啟門而侵入左列│
│    │            │                │        │      │住宅，進而著手搜刮白│
│    │            │                │        │      │金戒指1 枚、80G 隨身│
│    │            │                │        │      │碟2 枚、NIKON 數位相│
│    │            │                │        │      │機1 臺（含265M記憶卡│
│    │            │                │        │      │1 只）、方惠珍護照1 │
│    │            │                │        │      │本、現金約20,000元，│
│    │            │                │        │      │將之置於自己實力支配│
│    │            │                │        │      │之下，藉此攜帶兇器、│
│    │            │                │        │      │踰越安全設備竊盜他人│
│    │            │                │        │      │財物得逞。          │
├──┼──────┼────────┼────┼───┼──────────┤
│  │97年7 月14日│臺北縣中和市員山│戊 ○ ○│卯○○│利用左列屋主外出或午│
│    │            │路359 巷1 弄6 號│（毀損、│      │休而懵然未覺之機會，│
│    │            │                │侵入住宅│      │隨手拿取現場衣架伸入│
│    │            │                │部分均未│      │左列住宅大門柵欄（安│
│    │            │                │據告訴）│      │全設備），藉此勾拉方│
│    │            │                │        │      │式勾開其大門門栓，俾│
│    │            │                │        │      │其得以啟門而侵入左列│
│    │            │                │        │      │住宅，進而著手搜刮現│
│    │            │                │        │      │金5,000 元、金手鍊1 │
│    │            │                │        │      │條、SONY數位相機1 臺│
│    │            │                │        │      │（含記憶卡1 只），將│
│    │            │                │        │      │之置於自己實力支配之│
│    │            │                │        │      │下，藉此攜帶兇器、踰│
│    │            │                │        │      │越安全設備竊盜他人財│
│    │            │                │        │      │物得逞。            │
├──┼──────┼────────┼────┼───┼──────────┤
│  │97年8 月25日│臺北市南港區成福│甲 ○ ○│卯○○│利用左列屋主外出或午│
│    │            │路206 巷14號3 樓│（毀損、│      │休而懵然未覺之機會，│
│    │            │                │侵入住宅│      │逕以隨身攜帶之兇器即│
│    │            │                │部分均業│      │螺絲起子插入左列住宅│
│    │            │                │經合法告│      │大門鎖孔（安全設備）│
│    │            │                │訴）    │      │，藉此施以蠻力損壞其│
│    │            │                │        │      │大門門鎖，俾其得以啟│
│    │            │                │        │      │門而無故侵入左列住宅│
│    │            │                │        │      │，進而著手搜刮外幣總│
│    │            │                │        │      │計約10,000元、金飾1 │
│    │            │                │        │      │批總計約50,000元、SO│
│    │            │                │        │      │NY筆記型電腦1 臺、王│
│    │            │                │        │      │亮月護照1 本，將之置│
│    │            │                │        │      │於自己實力支配之下，│
│    │            │                │        │      │藉此攜帶兇器、毀損安│
│    │            │                │        │      │全設備竊盜他人財物得│
│    │            │                │        │      │逞。                │
├──┼──────┼────────┼────┼───┼──────────┤
│  │97年9 月1 日│臺北市松山區光復│己 ○ ○│卯○○│利用左列屋主外出或午│
│    │            │北路80巷31號6 樓│（毀損、│      │休而懵然未覺之機會，│
│    │            │                │侵入住宅│      │逕以隨身攜帶之兇器即│
│    │            │                │部分均業│      │螺絲起子插入左列住宅│
│    │            │                │經合法告│      │大門鎖孔（安全設備）│
│    │            │                │訴）    │      │，藉此施以蠻力損壞其│
│    │            │                │        │      │大門門鎖，俾其得以啟│
│    │            │                │        │      │門而無故侵入左列住宅│
│    │            │                │        │      │，住而著手搜刮LEICA │
│    │            │                │        │      │M8相機1 臺、LEICA 21│
│    │            │                │        │      │mm鏡頭、LEICA 75mm鏡│
│    │            │                │        │      │頭、觀景窗各1 個、林│
│    │            │                │        │      │國彰存摺3 本、林盷存│
│    │            │                │        │      │摺1 本、黃虎暐存摺1 │
│    │            │                │        │      │本、房屋所有權狀、房│
│    │            │                │        │      │屋買賣過戶資料、林國│
│    │            │                │        │      │彰、林盷戶口名簿2 份│
│    │            │                │        │      │、筆記本4 本、己○○│
│    │            │                │        │      │印章1 個、林佳瑩身分│
│    │            │                │        │      │證、健保卡、駕照各1 │
│    │            │                │        │      │張、CANON 相機1 臺、│
│    │            │                │        │      │SONY PS2遊戲機1 臺、│
│    │            │                │        │      │奧圖瑪投影機1 臺、手│
│    │            │                │        │      │錶2 只、皮夾2 個及鈦│
│    │            │                │        │      │金屬項鍊1 條，將之置│
│    │            │                │        │      │於自己實力支配之下，│
│    │            │                │        │      │藉此攜帶兇器、毀損安│
│    │            │                │        │      │全設備竊盜他人財物得│
│    │            │                │        │      │逞。                │
├──┼──────┼────────┼────┼───┼──────────┤
│  │97年9 月中旬│臺北市○○○路1 │癸 ○ ○│卯○○│利用左列屋主外出或午│
│    │            │段55巷21號4 樓  │（毀損、│      │休而懵然未覺之機會，│
│    │            │                │侵入住宅│      │隨手拿取現場木條伸入│
│    │            │                │部分均未│      │左列住宅大門柵欄（安│
│    │            │                │據告訴）│      │全設備），藉此勾拉方│
│    │            │                │        │      │式勾開其大門門栓，俾│
│    │            │                │        │      │其得以啟門而侵入左列│
│    │            │                │        │      │住宅，進而著手搜刮華│
│    │            │                │        │      │碩筆記型電腦1 臺（含│
│    │            │                │        │      │華碩電腦手提袋1 只、│
│    │            │                │        │      │滑鼠1 個及電源線1 條│
│    │            │                │        │      │）、4G隨身碟1 枚，將│
│    │            │                │        │      │之置於自己實力支配之│
│    │            │                │        │      │下，藉此攜帶兇器、踰│
│    │            │                │        │      │越安全設備竊盜他人財│
│    │            │                │        │      │物得逞。            │
├──┼──────┼────────┼────┼───┼──────────┤
│  │97年9 月23日│臺北市文山區羅斯│乙 ○ ○│卯○○│利用左列屋主外出或午│
│    │            │福路6 段77號5 樓│（毀損、│      │休而懵然未覺之機會，│
│    │            │                │侵入住宅│      │逕以隨身攜帶之兇器即│
│    │            │                │部分均業│      │螺絲起子插入左列住宅│
│    │            │                │經合法告│      │大門鎖孔（安全設備）│
│    │            │                │訴）    │      │，藉此施以蠻力損壞其│
│    │            │                │        │      │大門門鎖，俾其得以啟│
│    │            │                │        │      │門而無故侵入左列住宅│
│    │            │                │        │      │，進而著手搜刮現金總│
│    │            │                │        │      │計約2,400 元、金項鍊│
│    │            │                │        │      │1 條、DXG 數位相機1 │
│    │            │                │        │      │臺、華碩桌上型電腦1 │
│    │            │                │        │      │臺、玉手鐲4 只、女用│
│    │            │                │        │      │飾品1 批，將之置於自│
│    │            │                │        │      │己實力支配之下，藉此│
│    │            │                │        │      │攜帶兇器、毀損安全設│
│    │            │                │        │      │備竊盜他人財物得逞。│
├──┼──────┼────────┼────┼───┼──────────┤
│  │97年9 月12日│臺北市士林區社子│壬 ○ ○│寅○○│利用其屋主外出暨其住│
│    │            │街25巷3 弄18號3 │（毀損、│      │宅門鎖業遭不明第三人│
│    │            │樓              │侵入住宅│      │破壞之機會（按：此部│
│    │            │                │部分均未│      │分並無積極證據足認其│
│    │            │                │據告訴）│      │門鎖毀損之結果，亦係│
│    │            │                │        │      │寅○○之個人所為），│
│    │            │                │        │      │擅自徒手啟門而侵入左│
│    │            │                │        │      │列住宅，進而著手搜刮│
│    │            │                │        │      │現金總計約5,000 元、│
│    │            │                │        │      │宏碁筆記型電腦1 臺，│
│    │            │                │        │      │將之置於自己實力支配│
│    │            │                │        │      │之下，而竊盜他人財物│
│    │            │                │        │      │得手。              │
├──┼──────┼────────┼────┼───┼──────────┤
│  │97年10月20日│臺北市信義區忠孝│丁 ○ ○│卯○○│利用左列屋主外出或午│
│    │            │東路5 段295 巷6 │（毀損、│寅○○│休而懵然未覺之機會，│
│    │            │弄12號2 樓      │侵入住宅│      │逕以隨身攜帶之兇器即│
│    │            │                │部分均未│      │螺絲起子插入左列住宅│
│    │            │                │據告訴）│      │大門鎖孔（安全設備）│
│    │            │                │        │      │，藉此施以蠻力損壞其│
│    │            │                │        │      │大門門鎖，俾其得以啟│
│    │            │                │        │      │門而無故侵入左列住宅│
│    │            │                │        │      │，進而著手搜刮IBM 筆│
│    │            │                │        │      │記型電腦1 臺，將之置│
│    │            │                │        │      │於自己實力支配之下，│
│    │            │                │        │      │藉此攜帶兇器、毀損安│
│    │            │                │        │      │全設備竊盜他人財物得│
│    │            │                │        │      │逞。                │
├──┼──────┼────────┼────┼───┼──────────┤
│  │97年10月22日│臺北市松山區八德│庚 ○ ○│卯○○│利用左列屋主外出或午│
│    │            │路4 段245 巷32弄│（毀損、│寅○○│休而懵然未覺之機會，│
│    │            │55號5 樓        │侵入住宅│      │隨手拿取現場衣架伸入│
│    │            │                │部分均未│      │左列住宅大門柵欄（安│
│    │            │                │據告訴）│      │全設備），藉此勾拉方│
│    │            │                │        │      │式勾開其大門門栓，俾│
│    │            │                │        │      │其得以啟門而侵入左列│
│    │            │                │        │      │住宅，進而著手搜刮現│
│    │            │                │        │      │金約39,300元、金項鍊│
│    │            │                │        │      │、金手鍊各1 條、金戒│
│    │            │                │        │      │指2 枚、寶石戒指1 枚│
│    │            │                │        │      │、其他戒指4 枚、心型│
│    │            │                │        │      │墜1 個、紅寶石別針1 │
│    │            │                │        │      │個、彩繪手環1 只、耳│
│    │            │                │        │      │環7 對、胸針2 個、玉│
│    │            │                │        │      │墜子1 個、胸針3 個、│
│    │            │                │        │      │黑寶石碎鑽項鍊1 條、│
│    │            │                │        │      │耳環1 對、銀樓保單1 │
│    │            │                │        │      │紙（含空盒）、庚○○│
│    │            │                │        │      │皮夾1 個（含信用卡及│
│    │            │                │        │      │證件）等物，將之置於│
│    │            │                │        │      │自己實力支配之下，藉│
│    │            │                │        │      │此攜帶兇器、踰越安全│
│    │            │                │        │      │設備竊盜他人財物得逞│
│    │            │                │        │      │。                  │
└──┴──────┴────────┴────┴───┴──────────┘
【附表二】
┌──┬─────────┬────────┬────────────────┐
│編號│犯   罪   事   實 │ 所  犯  法  條 │罪   名   及   應   處   刑   罰│
├──┼─────────┼────────┼────────────────┤
│  │96年9 月11日，鍾欣│刑法第321 條第1 │卯○○攜帶兇器，踰越安全設備竊盜│
│    │企意圖為自己不法之│項第2 款、第3 款│，累犯，處有期徒刑捌月。扣案之螺│
│    │所有，攜帶兇器、踰│                │絲起子壹支及開鎖工具壹組，均沒收│
│    │越安全設備竊盜如附│                │。                              │
│    │表一編號之所載。│                │                                │
├──┼─────────┼────────┼────────────────┤
│  │97年7 月14日，鍾欣│刑法第321 條第1 │卯○○攜帶兇器，踰越安全設備竊盜│
│    │企意圖為自己不法之│項第2 款、第3 款│，累犯，處有期徒刑捌月。扣案之螺│
│    │所有，攜帶兇器、踰│                │絲起子壹支及開鎖工具壹組，均沒收│
│    │越安全設備竊盜如附│                │。                              │
│    │表一編號之所載。│                │                                │
├──┼─────────┼────────┼────────────────┤
│  │97年8 月25日，鍾欣│刑法第321 條第1 │卯○○無故侵入他人住宅，累犯，處│
│    │企意圖為自己不法之│項第2 款、第3 款│有期徒刑月；又攜帶兇器，毀損安│
│    │所有，攜帶兇器、毀│及同法第306 條第│全設備竊盜，累犯，處有期徒刑捌月│
│    │損安全設備竊盜如附│1 項            │，扣案之螺絲起子壹支及開鎖工具壹│
│    │表一編號之所載。│                │組，均沒收。                    │
├──┼─────────┼────────┼────────────────┤
│  │97年9 月1 日，鍾欣│刑法第321 條第1 │卯○○無故侵入他人住宅，累犯，處│
│    │企意圖為自己不法之│項第2 款、第3 款│有期徒刑月；又攜帶兇器，毀損安│
│    │所有，攜帶兇器、毀│及同法第306 條第│全設備竊盜，累犯，處有期徒刑捌月│
│    │損安全設備竊盜如附│1 項            │，扣案之螺絲起子壹支及開鎖工具壹│
│    │表一編號之所載。│                │組，均沒收。                    │
├──┼─────────┼────────┼────────────────┤
│  │97年9 月中旬，鍾欣│刑法第321 條第1 │卯○○攜帶兇器，踰越安全設備竊盜│
│    │企意圖為自己不法之│項第2 款、第3 款│，累犯，處有期徒刑捌月。扣案之螺│
│    │所有，攜帶兇器、踰│                │絲起子壹支及開鎖工具壹組，均沒收│
│    │越安全設備竊盜如附│                │。                              │
│    │表一編號之所載。│                │                                │
├──┼─────────┼────────┼────────────────┤
│  │97年9 月23日，鍾欣│刑法第321 條第1 │卯○○無故侵入他人住宅，累犯，處│
│    │企意圖為自己不法之│項第2 款、第3 款│有期徒刑月；又攜帶兇器，毀損安│
│    │所有，攜帶兇器、毀│及同法第306 條第│全設備竊盜，累犯，處有期徒刑捌月│
│    │損安全設備竊盜如附│1 項            │，扣案之螺絲起子壹支及開鎖工具壹│
│    │表一編號之所載。│                │組，均沒收。                    │
├──┼─────────┼────────┼────────────────┤
│  │97年9 月12日，鍾佳│刑法第320 條第1 │寅○○竊盜，處有期徒刑月。    │
│    │松意圖為自己不法之│項              │                                │
│    │所有，竊盜如附表一│                │                                │
│    │編號之所載。    │                │                                │
├──┼─────────┼────────┼────────────────┤
│  │97年10月20日，鍾欣│刑法第321 條第1 │卯○○共同攜帶兇器，毀損安全設備│
│    │企、寅○○共同意圖│項第2 款、第3 款│竊盜，累犯，處有期徒刑捌月，扣案│
│    │為自己不法之所有，│                │之螺絲起子壹支及開鎖工具壹組，均│
│    │攜帶兇器、毀損安全│                │沒收。                          │
│    │設備竊盜如附表一編│                │寅○○共同攜帶兇器，毀損安全設備│
│    │號之所載。      │                │竊盜，處有期徒刑陸月，扣案之螺絲│
│    │                  │                │起子壹支及開鎖工具壹組，均沒收。│
├──┼─────────┼────────┼────────────────┤
│  │97年10月22日，鍾欣│刑法第321 條第1 │卯○○共同攜帶兇器，踰越安全設備│
│    │企、寅○○共同意圖│項第2 款、第3 款│竊盜，累犯，處有期徒刑捌月，扣案│
│    │為自己不法之所有，│                │之螺絲起子壹支及開鎖工具壹組，均│
│    │攜帶兇器、踰越安全│                │沒收。                          │
│    │設備竊盜如附表一編│                │寅○○共同攜帶兇器，踰越安全設備│
│    │號之所載。      │                │竊盜，處有期徒刑陸月，扣案之螺絲│
│    │                  │                │起子壹支及開鎖工具壹組，均沒收。│
└──┴─────────┴────────┴────────────────┘


司法院資訊處製作；財團法人民間司法改革基金會備份。
